臺灣高等法院臺中分院刑事判決　　　　　　　　　　九十一年度上訴字第二七九號
　　上　訴　人
　　即　被　告　甲○○
　　選任辯護人　陳修義
右列被告因毒品危害防制條例案件，不服臺灣彰化地方法院中華民國九十一年一月八
日第一審判決（案號：九十年度訴字第三一八號，起訴案號：臺灣彰化地方法院檢察
署九十年度偵字第八九五號），提起上訴，本院判決如左：
    主      文
上訴駁回。
    事      實
一、甲○○前因違反肅清煙毒條例、麻醉藥品管理條例等案件，經本院判處罪刑，定
    應執行有期徒刑三年三月確定，甫於民國（下同）八十九年九月十六日假釋保護
    管束執行完畢。仍不知悔改，明知海洛因為第一級毒品，不得非法轉讓，竟基於
    轉讓第一級毒品之犯意，於九十年一月十五日十七時三十三分許（起訴書誤載為
    十九時許），經其妹婿丙○○先以林建宏之行動電話（000000000號）
    ，撥打其使用之行動電話（0000000000號），與之聯絡後，約定在彰
    化縣芳苑鄉○○村○○路九號其住處，無償轉讓海洛因一包（嗣分成三小包，其
    中一小包淨重○．三三公克，包裝重○．二一公克；餘二小包合計淨重一．七四
    公克，包裝重○．七六公克）予其妹婿丙○○。嗣因丙○○搭乘林建宏駕駛之Ｔ
    Ｄ－六○七七號自用小客車返回臺南，並將前揭海洛因一包分成三小包，於中途
    下車後，遺留其中一小包（驗還淨重○．三三公克，包裝重○．二一公克）於上
    開小客車內，於同日十九時四十五分許，林建宏駕駛該小客車行經國道一號高速
    公路二四七公里南向處，為警當場查獲，並扣得該一小包海洛因。復經警於同年
    月十六日十三時許，在臺南縣新化鎮○○路二四○號丙○○住處，查扣丙○○持
    有之其餘二小包海洛因（驗還合計淨重一．七四公克，包裝重○．七六公克），
    因而查悉上情。
二、案經內政部警政署國道公路警察局第四警察隊報請臺灣彰化地方法院檢察署檢察
    官偵查起訴。
    理      由
一、訊據上訴人即被告甲○○（以下簡稱被告）矢口否認有轉讓第一級毒品海洛因之
    犯行，辯稱伊不認識林建宏，亦未拿第一級毒品海洛因給丙○○，丙○○係因與
    伊有財務糾紛，且曾為伊趕出去，心生報復，才設詞陷害伊云云。惟查：
　(一)右揭犯罪事實，業經證人丙○○於偵查時證稱：（問：一月十六日被查獲的一包
    海洛因是你舅子給你的否？）是的，是林建宏前一天載我去向我大舅子討的，討
    到都還沒有吸云云（見偵查卷第二九頁背面），及證人林建宏於警訊及原審審理
    時證稱：（問：九十年一月十五日在你車內查獲海洛因一包？）當天下午我載丙
    ○○一起到二林甲○○家中，向甲○○要海洛因的。車子停在甲○○門外，我人
    在車上，由丙○○進去甲○○家拿一包海洛因，然後又分一些海洛因在塑膠袋內
    給我；車子快到西螺大橋時，丙○○才跟我講他跟阿忠拿海洛因，但我不要海洛
    因，在我車內查獲的海洛因是丙○○放在車上的，那只是丙○○將海洛因分一些
    給我而已，但我不要，後來忘了還他云云（見警訊卷第七頁背面及原審卷第六六
    、六七頁），至為具體而明確。且經警分別自丙○○住處、林建宏自用小客車內
    扣得之二小包、一小包白粉，經送鑑定結果，均含有第一級毒品海洛因之成分，
    分別有法務部調查局九十年二月十四日第00000000號、九十年二月二十
    三日第00000000號鑑定通知書二紙附卷可稽（見原審卷第二五、一九七
    頁）。
　(二)證人丙○○於警訊時證稱：曾於九十年一月十五日，與證人林建宏同至彰化縣芳
    苑鄉，當日並曾借用林建宏之000000000號行動電話撥打云云（見警訊
    卷第六頁），證人林建宏於警訊時亦供承與丙○○同至彰化縣芳苑鄉時，曾將0
    00000000號行動電話借予丙○○撥打云云（見警訊卷第八頁），而被告
    於警訊時供認曾以0000000000號行動電話接獲丙○○打來之電話，且
    於警察訊以：「既然你已一個月餘未與丙○○及林建宏通過電話，且林建宏又不
    認識你太太柯甘滿，為何本隊人員於九十年一月十六日，檢查林建宏之0000
    00000之電話，有打你太太之0000000000電話？」時，又供稱：
    沒錯，是丙○○找我商談他夫妻的事情云云（見警訊卷第三頁），及證人即其配
    偶柯甘滿於原審審理時亦證稱，被告曾使用0000000000號行動電話云
    云（見原審卷第一四四頁），參以000000000號行動電話確有於九十年
    一月十五日十六時四分許，在臺南縣後壁鄉附近；同日十七時三分許，在彰化縣
    芳苑鄉附近；同日十七時三十三分許，在彰化縣芳苑鄉附近，與0000000
    000號行動電話通話，通話時間各為十秒、十五秒、八十一秒之紀錄，有該支
    行動電話之通話明細清單及基地台資料在卷可稽（見原審卷第一一二頁），堪認
    證人丙○○確曾於九十年一月十五日十七時三十三分許，以林建宏之00000
    0000號行動電話，撥打0000000000號行動電話予被告，與之通話
    聯絡無訛。更可證明證人丙○○、林建宏證述被告於九十年一月十五日轉讓第一
    級毒品海洛因予丙○○云云，應屬實在，足堪採信。
　(三)證人丙○○雖於原審審理時證稱：因被告有煙毒前科，又於八十九年間罵過伊，
    趕伊離開岳母家，並向伊討還借款，故伊懷恨在心，才在警訊、偵查時證稱被告
    給伊毒品，故意陷害被告云云。然被告既於警訊時供稱，與證人丙○○沒有仇恨
    ，有時候打林建宏的電話找丙○○，丙○○亦曾打電話找被告商談丙○○夫妻的
    事云云（見警訊卷第二頁正背面），證人丙○○於偵查時亦證述其與被告感情很
    好云云（見偵查卷第二八頁背面），足見其二人應無仇恨，且關係不差，否則，
    證人丙○○不可能就與其妻之事，打電話找被告商談。何況，販賣第一級毒品海
    洛因罪之刑罰，重於轉讓第一級毒品海洛因罪，倘證人丙○○確對被告懷恨在心
    ，故意設詞陷害被告，何以於偵查時反而將其於警訊時所供被告販賣第一級毒品
    海洛因予伊之證詞推翻，改稱被告係無償轉讓第一級毒品海洛因予伊，而為被告
    有利之證述？是證人丙○○上開於原審審理時之證述，顯屬事後迴護被告之詞，
    不足採信。另證人丙○○自被告無償受讓第一級毒品海洛因後，即搭乘證人林建
    宏駕駛之自用小客車返回臺南，且於中途下車一節，已如前述，則證人謝文仁於
    原審審理時證稱：他（指丙○○）是到我店裡面找他太太陳鳳琴，．．．，是約
    在當天下午五、六點，在我店門口待了二、三個多鐘頭才走云云，自不足為被告
    有利之認定，附此敘明。
  (四)綜上，被告所辯，要屬卸責之詞，不足採信。本件事證已臻明確，被告犯行，堪
    以認定。
二、核被告所為，係犯毒品危害防制條例第八條第一項之轉讓第一級毒品罪。其持有
    第一級毒品海洛因之行為，已為轉讓第一級毒品海洛因之行為所吸收，不另論罪
    。查被告前因違反肅清煙毒條例、麻醉藥品管理條例等案件，經本院判處罪刑，
    定應執行有期徒刑三年三月確定，甫於八十九年九月十六日假釋保護管束執行完
    畢，有臺灣彰化地方法院檢察署刑案資料查註紀錄表在卷可憑，其於五年以內再
    犯有期徒刑之本件之罪，為累犯，應加重其刑。
三、原審適用毒品危害防制條例第八條第第一項、第十八條第一項前段，刑法第十一
    條前段、第四十七條，審酌被告之素行、犯罪之動機、目的、手段、轉讓毒品之
    數量及犯罪後之態度等一切情狀，量處有期徒刑一年二月，併說明海洛因三小包
    （其中一小包淨重○．三三公克，包裝重○．二一公克；餘二小包驗還合計淨重
    一．七四公克，包裝重○．七六公克），皆屬第一級毒品，依法宣告沒收銷燬之
    。至送驗用罄之海洛因，事實上已滅失，不予宣告沒收銷燬之，經核認事用法，
    均無不當，量刑亦稱妥適。被告上訴意旨，仍執前詞，否認犯罪，指摘原判決不
    當，為無理由，應予駁回。
四、公訴意旨另略以：被告於八十九年十一月三十日、同年十二月中旬，先後二次轉
    讓第一級毒品海洛因予丙○○，因認被告涉犯毒品危害防制條例第八條第第一項
    之轉讓第一級毒品罪嫌云云。公訴人上開指訴無非以證人丙○○、林建宏之證述
    互核一致為其論據，然此為被告所否認。經查，證人丙○○、林建宏於警訊時固
    均證稱被告於八十九年十一月三十日、同年十二月中旬，在彰化縣芳苑鄉○○村
    ○○路九號住處，各轉讓海洛因一次予丙○○云云。然證人林建宏於原審審理時
    則證稱：上開二次轉讓，一次是在相同地方（指彰化縣芳苑鄉○○村○○路九號
    ），一次是在不同地方云云，是林建宏先後之證述即有予盾，且與丙○○於警訊
    、偵查時之證述亦有不符，復未扣得第一級毒品海洛因可資佐證，自難僅憑證人
    丙○○、林建宏有瑕疵之證述，即認被告亦於八十九年十一月三十日、同年十二
    月中旬，先後二次轉讓海洛因予丙○○。此外，本院復查無其他積極證據足資證
    明被告有公訴人指訴之上開犯行，被告被訴此部分犯罪，尚屬不能證明，惟公訴
    人認被告此部分與上開科刑部分，有連續犯裁判上一罪關係，不另為無罪之諭知
    ，併此敘明。
五、據上論斷，應依刑事訴訟法第三百六十八條，判決如主文。
本案經檢察官乙○○到庭執行職務。
中      華      民      國　    九十一     年     四      月    十七　　日
                                臺灣高等法院臺中分院刑事第一庭
                                      審判長法　官　陳　紀　綱
                                      　　　法  官  方  艤  駐
                                      　　　法　官　陳　登　源
右正本證明與原本無異。
如不服本判決應於收受送達後十日內向本院提出上訴書狀，其未敘述上訴之理由者並
得於提起上訴後十日內向本院補提理由書（均須按他造當事人之人數附繕本）。
　　　　　　　　　　　　　　　　　　　　　　書記官　林　桂　鳳
中      華      民      國　    九十一     年     四      月    十八　　日
附錄論罪科刑主要法條：
毒品危害防制條例第八條：
轉讓第一級毒品者，處一年以上七年以下有期徒刑，得併科新臺幣一百萬元以下罰金
。
轉讓第二級毒品者，處六月以上五年以下有期徒刑，得併科新臺幣七十萬元以下罰金
。
轉讓第三級毒品者，處三年以下有期徒刑，得併科新臺幣三十萬元以罰金。
前三項之未遂犯罰之。
                                                    　　　　　　　　　　Ｒ
